【裁判字號】    90,易,1732
【裁判日期】    900706
【裁判案由】    毀損等
【裁判全文】
臺灣板橋地方法院刑事判決                          九十年度易字第一七三二號
    公  訴  人  臺灣板橋地方法院檢察署檢察官
    被      告  乙○○
右列被告因毀損等案件，經檢察官提起公訴（八十九年度偵字第二０三０一號），本
院判決如左：
    主  文
乙○○共同損壞他人之雞蛋、冰箱門、肉類、水果、蔬菜及食品等物，足以生損害於
他人，處有期徒刑陸月，如易科罰金，以佰元折算壹日。
    事  實
一、乙○○係八九管理顧問有限公司（簡稱八九公司）之業務員，其因代客戶甲○○
    追討債務，竟基於恐嚇之概括犯意，於民國八十九年八月四日十六時許，至丁○○○設於臺北縣三峽鎮○○路三號之水果攤，向丁○○○恐嚇略稱：「你欠甲○○的會錢，如不還錢，三日內叫人毀損你的水果攤。」等語，致使丁○○○因此
    而心生畏懼，而以加害財產之事，恐嚇丁○○○，致生危害於安全。嗣因丁○○○未能還錢，乙○○遂與真實姓名年籍不詳之二名成年男子，共同基於毀損之犯
    意聯絡，於八十九年八月七日十七時三十分許，由該二名成年男子共同至上開水
    果攤，持鐵棍砸毀（損壞）其內之雞蛋四箱、冰箱門三扇及肉類、水果、蔬菜及
    食品等物，價值計約新臺幣（下同）五萬元，並均致令不堪使用，足以生損害於
    丁○○○。事後再由乙○○繼基於同一恐嚇之概括犯意，打電話至丁○○○住處
    ，接續於丁○○○之女丙○○及丁○○○之夫所接聽之電話內均以閩南語（即台
    語）表示：「撞得爽不爽，不爽三天後再來一次」等語，經丙○○及丁○○○之
    夫向丁○○○轉述乙○○此部分恐嚇之言詞，致使丁○○○亦因此而心生畏懼，
    而再次以加害財產之事，恐嚇丁○○○，致生危害於安全。嗣經丁○○○報警而
    循線查獲。
二、案經被害人丁○○○訴由臺北縣警察局三峽分局報告臺灣板橋地方法院檢察署檢
    察官偵查起訴。
    理  由
一、訊據被告乙○○對於其係八九公司之業務員，曾代客戶甲○○至丁○○○之水果
    攤向丁○○○追討債務等情固坦承不諱，惟矢口否認有恐嚇及毀損之犯行，辯稱
    ：伊雖去過上開水果攤五次，但未說要搗毀她（即丁○○○）的攤位，亦未說一
    定要還多少，更未請他人搗毀她的攤位，她的攤位被搗毀後，伊沒有再打電話給
    丁○○○；八十九年八月七日伊至大溪，並未前往她的攤位云云。經查，右揭事
    實，業據告訴人即被害人丁○○○迭於警訊時、偵查中及本院審理時指述綦詳，
    並經證人甲○○、劉永茂、丙○○各於偵查中及本院審理時結證明確，並有委任
    契約書、授權書、本票、八九公司之公司執照、營利事業登記證、告訴人所出具
    之損害清單各一份及遭砸毀之現場照片五張附卷可稽。又告訴人丁○○○迭於警
    訊時、偵查中及本院審理時指述被告先前曾恐嚇三日內若不還錢要砸毀水果攤等
    語，復據證人即告訴人之女丙○○各於偵查中及本院審理時結證供稱，伊接到被
    告打來之電話，被告用閩南語說「撞得爽不爽，不爽三天後再來一次」，伊即將
    電話拿給父親聽，被告跟伊父親也講同樣的話等語，足認被告確有參與本件毀損
    及連續恐嚇之犯行至明。至證人劉永茂雖證稱被告於八十九年八月七日曾與伊至
    大溪辦事，至當日下午三、四時始分手云云，縱然屬實，衡情，亦不足證明被告
    與上開二名成年男子就毀損一節並無犯意聯絡及行為分擔，自不得採為有利被告
    之認定。是被告所辯，顯係事後卸責之詞，不足採信。事證明確，被告之犯行堪
    以認定。
二、核被告所為，係犯刑法第三百零五條之恐嚇危害安全罪及第三百五十四條之毀損
    罪。被告與上開二名成年男子就其中之毀損罪，彼此之間，互有犯意聯絡及行為
    分擔，為共同正犯。被告先後二次恐嚇危害安全之犯行，時間緊接，罪名相同，
    顯係基於概括犯意而為，應依連續犯之規定論以一罪，並加重其刑。其所犯上開
    恐嚇危害安全罪及毀損罪間，有方法結果之牽連關係，應依刑法第五十五條之規
    定從一重之毀損罪處斷。爰審酌被告並無前科，有臺灣高等法院檢察署刑案紀錄
    簡覆表一份在卷足憑，被告因討債未果，竟共同毀損及連續恐嚇，均足以生損害
    於丁○○○，其智識程度、生活狀況、犯罪之動機、目的、手段、犯罪所生之危
    害、犯罪後之態度及被告尚未與被害人達成民事和解並賠償被害人所受之損失等
    一切情狀，量處如主文所示之刑，並諭知易科罰金之折算標準，以示懲儆。
三、被告行為（犯罪）後，刑法第四十一條業於九十年一月十日修正公布施行，於同
    年一月十二日生效，該法第四十一條第一項前段將得易科罰金之範圍由「犯最重
    本刑為三年以下有期徒刑以下之刑之罪」修正擴大為「犯最重本刑為五年以下有
    期徒刑以下之刑之罪」，更有利於被告，應依刑法第二條第一項前段之規定，適
    用裁判時之法律即刑法第四十一條第一項前段。
據上論斷，應依刑事訴訟法第二百九十九條第一項前段，刑法第二十八條、第五十六
條、第三百零五條、第三百五十四條、第五十五條、第二條第一項前段、第四十一條
第一項前段，罰金罰鍰提高標準條例第一條前段、第二條，判決如主文。
本案經檢察官高俊申到庭執行職務。
中      華      民      國       九十       年     七     月     六     日
          臺灣板橋地方法院刑事第一庭
                                          法  官  楊  千  儀
右正本證明與原本無異。
如不服本判決應於送達後十日內向本院提出上訴狀。
                                          書記官  吳  河  東
中      華      民      國       九十       年     七     月    十三    日
附錄本案論罪科刑法條全文：
刑法第三百零五條
以加害生命、身體、自由、名譽、財產之事恐嚇他人，致生危害於安全者，處二年以
下有期徒刑、拘役或三百元以下罰金。
刑法第三百五十四條
毀棄、損壞前二條以外之他人之物或致令不堪用，足以生損害於公眾或他人者，處二
年以下有期徒刑、拘役或五百元以下罰金。
（罰金已依罰金罰鍰提高標準條例提高為十倍）


司法院資訊處製作；財團法人民間司法改革基金會備份。
